# 前端费用是否资本化的问题

提问人：心海拂清风 时间：2014-02-22 15:04:13
请教陈版主，我审计的是一家飞机租赁公司，购买飞机的过程发生的费用，纠结的是印花税，法律咨询费，如何处理，资本化还是费用化，金额较大，谢谢

回答人：chenyiwei
建议考虑是经营租赁还是融资租赁，根据不同方式分别处理。 如果是经营租赁，则购买租赁资产所发生的相关交易费用的处理原则与一般购置固定资产无实质区别。在经营租赁模式下，对购买租赁资产发生的直接交易费用和为了签订租约而发生的初始直接费用应当分开处理，互相独立。 如果是融资租赁，则根据承租方要求购置租赁资产过程中发生的税费，比照租赁初始直接费用处理，把资产购买和租约签订过程中发生的交易费用作为一个整体处理。

提问人：心海拂清风 时间：2014-02-24 14:24:18
谢谢了，明白了，印花税在符合条件的情况下是可以计入固定资产的成本的吗！

回答人：chenyiwei
理论上，购买固定资产的相关合同的印花税应可以计入固定资产成本。不过因为金额较小，一般基于简化处理的考虑，直接费用化。